臺灣高等法院高雄分院刑事判決
111年度上訴字第203號
上  訴  人  
即  被  告  金志龍

                    住○○市○○區○○街00巷0○0號                    (現於法務部○○○○○○○○附設勒戒所)  
指定辯護人  公設辯護人  陳信凱
上列上訴人因毒品危害防制條例等案件，不服臺灣高雄地方法院
110年度訴字第438號，中華民國111年1月6日第一審判決（起訴
案號：臺灣高雄地方檢察署110年度偵字第4951號、110年度偵字
第8395號），提起上訴，本院判決如下：
    主  文
原判決關於定執行刑部分撤銷。
其他上訴駁回。 
甲○○犯附表一編號1至8及附表二編號2所示之罪（共玖罪）所處
之宣告刑，應執行有期徒刑拾壹年。
    事  實
一、甲○○明知海洛因、甲基安非他命分別為毒品危害防制條例第
    2條第2項第1款、第2款所定第一、二級毒品，甲基安非他命
    亦屬藥事法第22條第1項第1款所稱禁藥，未經許可，不得持
    有、販賣及轉讓，竟仍為下列犯行：
㈠、甲○○意圖營利，基於販賣第一級毒品海洛因、第二級毒品甲
    基安非他命犯意，分別於附表一編號1至8所示時間、地點，
    以附表一各該編號所示交易方式，販賣甲基安非他命予黃Ｏ
    嘉共2次（即編號1至2）、販賣海洛因予韓Ｏ共6次（即編號3
    至8）。
㈡、甲○○基於轉讓第一級毒品海洛因、禁藥即第二級毒品甲基安
    非他命犯意，分別於附表二編號1至2所示時間、地點，各無
    償轉讓禁藥即甲基安非他命（即編號1）、海洛因（即編號2
    ）予陳Ｏ伊各1次（共2次）。
㈢、嗣警方對甲○○所持門號0000000000號行動電話執行通訊監察
    ，於民國110年2月21日17時30分許、同日21時40分許，先後
    持搜索票及逕行搜索，分別在甲○○位於高雄市○○區○○街00巷
    0○0號、高雄市○○區○○街000號住居所執行搜索，當場扣得附
    表三所示之物，因而查悉上情。
二、案經高雄市政府警察局岡山分局報告臺灣高雄地方檢察署檢
    察官偵查起訴。
    理  由
壹、證據能力：
　　本判決所引用之傳聞證據，檢察官、被告甲○○及辯護人於本
    院均同意有證據能力（見本院卷第114、163頁），本院審酌
    該等證據作成時之情狀並無違法或不當等情形，認為以之作
    為本案證據亦屬適當，依刑事訴訟法第159條之5第1項規定
    ，均有證據能力。
貳、實體部分：
一、上開事實，業據上訴人即被告甲○○於警偵、原審及本院審理
    時自白在卷（見警一卷第11至22頁，偵卷第14至15頁，原審
    卷第155、170頁，本院卷第110至111、162、180頁），並經
    證人黃Ｏ嘉（見警一卷第245至248頁、偵卷第120至121頁）
    、韓Ｏ（見警一卷第177至186頁、偵卷第105至109頁）及陳Ｏ
    伊（見警一卷第116頁、偵卷第96至97頁）證述綦詳，並有1
    09年聲監續字第001363號、110年聲監續字第000130號通訊
    監察書及相關監察譯文（見警二卷第47至49、59至61頁、警
    一卷第25至30頁）、尿液採證取號代碼對照表及正修科技大
    學超微量研究科技中心尿液檢驗報告（代碼/姓名：岡110F0
    60/陳Ｏ伊）（見偵卷第99至101頁）在卷可稽；復經員警扣
    得附表三所示扣案物，此有原審法院110年聲搜字第202號搜
    索票、高雄市政府警察局岡山分局110年3月3日高市警岡分
    偵字第11070701300號函暨檢送嫌疑人甲○○涉嫌毒品危害防
    制條例案逕行搜索報告書、臺灣高雄地方檢察署檢察官110
    年2月24日雄檢榮生109他5526字第1100011481號逕行搜索指
    揮書、110年2月24日雄院和刑允110急搜2字第1109001712號
    函、高雄市政府警察局岡山分局110年2月21日搜索扣押筆錄
    及扣押物品目錄表、110年毒保字第048號、110年安保字第2
    46號、110年檢管字第600號、110年檢管字第628號及110年
    度院總管字第801號扣押物品清單及扣押物品照片可稽（見
    警一卷第31、33至37、45至53頁，偵卷第129至151、155至1
    57、163至179頁，原審卷第41至46頁），足認被告任意性自
    白與事實相符，堪信為真。又查：
㈠、按所謂販賣，僅須行為人主觀上有營利意圖，至實際上是否
    已經獲利，則非所問，且販賣者從各種「價差」、「量差」
    或「純度」謀取差額為利潤之方式，或有差異，然其所圖利
    益之非法販賣行為目的，並無二致。本件被告於原審自陳：
    我賣毒品是賺自己可以施用，賣別人的時候，自己可以弄一
    點出來吃。我有毒癮，開銷抵不過，靠販毒賺取金額等語（
    見原審卷第86、170頁），足證被告為本件販賣第一、二級
    毒品犯行，主觀上有以販賣第一、二級毒品從中賺取不法利
    益之營利意圖，應屬明確。
㈡、至起訴書就附表一編號1時間固載為「110年1月」，惟此與通
    訊監察譯文顯示之日期、被告供稱內容（見警一卷第19至20
    頁）及證人黃Ｏ嘉證述為「109年11月」不符（見警一卷第24
    5至246頁）；另附表一編號3之交易金額原記載為新臺幣（
    下同）「3000元」，與證人韓Ｏ證述（見偵一卷第109頁）及
    被告供稱內容（見警一卷第15頁）為「2000元」不符，上揭
    二部分應屬誤載，均業經公訴檢察官當庭更正（見原審卷第
    81至83頁），附此敘明。
㈢、綜上所述，本件事證明確，被告如附表一編號3至8所示販賣
    第一級毒品海洛因、附表一編號1至2所示販賣第二級毒品甲
    基安非他命、附表二編號2所示轉讓第一級毒品海洛因及附
    表二編號1所示轉讓禁藥等犯行，均堪認定，應依法論科。
二、論罪：
㈠、按海洛因係毒品危害防制條例第2條第2項第1款所定第一級毒
    品，不得非法持有及轉讓。甲基安非他命為毒品危害防制條
    例第2條第2項第2款所列管第二級毒品，且業經中央衛生主
    管機關行政院衛生署（現改制為衛生福利部）公告列為禁藥
    管理，屬藥事法第22條第1項第1款所規範之禁藥，不得非法
    持有及轉讓。被告明知甲基安非他命為第二級毒品即禁藥，
    仍轉讓予附表二編號1之陳Ｏ伊，除成立毒品危害防制條例第
    8條第2項轉讓第二級毒品罪，亦構成藥事法第83條第1項轉
    讓禁藥罪，屬於同一犯罪行為同時有2種法律可資處罰之法
    條競合關係，應依「重法優於輕法」原則，適用重法處罰。
    毒品危害防制條例第8條第2項轉讓第二級毒品罪，法定本刑
    為6月以上5年以下有期徒刑，得併科70萬元以下罰金，藥事
    法第83條第1項之轉讓禁藥罪，法定本刑為7年以下有期徒刑
    ，得併科5千萬元以下罰金，藥事法第83條第1項轉讓禁藥罪
    之法定刑較重，因此轉讓甲基安非他命之人，除有轉讓達淨
    重10公克以上，或成年人對未成年人為轉讓行為，分別依毒
    品危害防制條例第8條第6項、第9條規定加重其刑至二分之
    一，而應依該加重規定處罰外，應依藥事法第83條第1項之
    規定處罰。查，被告如附表二編號1所轉讓之甲基安非他命
    未扣案，重量不詳，無證據足認逾純質淨重10公克，其轉讓
    對象陳Ｏ伊復為成年人，被告上開轉讓甲基安非他命犯行，
    尚無毒品危害防制條例第8條第6項、第9條加重處罰規定之
    適用，揆諸前揭說明，應優先適用藥事法第83條第1項規定
    處斷。
㈡、核被告如附表一編號1至2所為，均係犯毒品危害防制條例第4
    條第2項販賣第二級毒品罪；附表一編號3至8所為，均係犯
    毒品危害防制條例第4條第1項販賣第一級毒品罪；附表二編
    號1所為，係犯藥事法第83條第1項轉讓禁藥罪；附表二編號
    2所為，係犯毒品危害防制條例第8條第1項轉讓第一級毒品
    罪。被告為販賣、轉讓而持有第一、二級毒品之低度行為，
    分別為嗣後販賣、轉讓之高度行為所吸收，不另論罪。至被
    告轉讓前持有禁藥之行為，因藥事法並未加以處罰，自無為
    轉讓之高度行為吸收之情形。被告所犯上開10罪，犯意各別
    ，行為互殊，應分論併罰。
㈢、刑之加重減輕事由：
  ⒈被告前因毒品危害防制條例案件，經原審法院以105年度審訴
    字第678號判決有期徒刑5月（2罪）、9月（2罪）確定，經
    同院105年度審訴字第1962號判決有期徒刑5月、9月確定，
    經同院105年度審訴字第2043號判決5月、9月確定，上揭各
    罪經同院106年度聲字第778號裁定應執行有期徒刑3年2月確
    定，於108年8月9日縮短刑期假釋出監，於109年3月5日保護
    管束期滿假釋未經撤銷，視為執行完畢等情，有臺灣高等法
    院被告前案紀錄表在卷可查，其於受有期徒刑執行完畢後，
    5年以內故意再犯上開10件有期徒刑以上之罪，均為累犯。
    而依司法院釋字第775號解釋文及理由意旨，係指構成累犯
    者，不分情節，一律加重最低本刑，於不符合刑法第59條所
    定要件之情形下，致生行為人所受刑罰超過其所應負擔罪責
    之個案，不符罪刑相當原則、比例原則。於此範圍內，在修
    正前，為避免發生上述罪刑不相當之情形，法院就該個案應
    裁量是否加重最低本刑；依此，該解釋係指個案應量處最低
    法定刑、又無法適用刑法第59條在內減輕規定之情形，法院
    應依此解釋意旨裁量不予加重最低本刑（最高法院108年度
    台上字第338號判決參照）。被告前案所犯施用第一、二級
    毒品罪甫於109年3月5日執行完畢，旋於未滿1年之隔即又犯
    下本件10罪，揆諸構成累犯之前案亦為毒品案件，顯見其具
    有特別惡性及對刑罰反應力薄弱，且被告所犯上揭10犯行，
    依其犯罪情節，認尚無應量處最低法定刑，否則罪刑不相當
    之情形，認均應依刑法第47條第1項之規定論以累犯，並依
    法加重其刑（法定刑為死刑、無期徒刑部分不得加重）。
  ⒉按犯毒品危害防制條例第4條至第8條之罪於偵查及歷次審判
    中均自白者，減輕其刑，毒品危害防制條例第17條第2項定
    有明文。次按行為人轉讓同屬禁藥之第二級毒品甲基安非他
    命（未達法定應加重其刑之一定數量）予成年人（非孕婦）
    ，依重法優於輕法之原則，擇較重之藥事法第83條第1項轉
    讓禁藥罪論處，如行為人於偵查及歷次審判中均自白，仍應
    適用毒品危害防制條例第17條第2項規定減輕其刑（最高法
    院刑事大法庭109年度台上大字第4243號裁定意旨參照）。
    此係為使刑事案件儘速確定，鼓勵被告認罪，並節省司法資
    源，苟行為人於偵查及審判中均對自己之犯罪事實全部或主
    要部分為肯定供述之意，即符自白減刑要件。查，被告就附
    表一編號1至8、附表二編號1至2之犯罪事實，於偵審程序均
    有自白，此有各該筆錄在卷可稽，符合前開規定及裁定意旨
    ，均應予減輕其刑。
  ⒊按犯毒品危害防制條例第4條至第8條、第10條或第11條之罪
    ，供出毒品來源，因而查獲其他正犯或共犯者，減輕或免除
    其刑，毒品危害防制條例第17條第1項定有明文。而其所稱
    「供出毒品來源，因而查獲其他正犯或共犯者，減輕或免除
    其刑」，係指被告供出毒品來源之有關資料，諸如前手之姓
    名、年籍、住居所、或其他足資辨別之特徵等，使調查或偵
    查犯罪之公務員知悉因而對之發動調查或偵查並破獲者而言
    」。查，被告供稱毒品來源係向「阿堅」取得，然因被告已
    將相關聯繫資料刪除，無法進而查獲相關犯嫌身分資料及犯
    行證據乙情，有高雄市政府警察局岡山分局110年10月14日
    高市警岡分偵字第11073605500號函、110年10月25日高市警
    岡分偵字第11073729400號函可佐（見原審卷第97、109頁）
    ，本件並未有因被告供出毒品來源，因而查獲其他正犯，揆
    諸上開說明，即無適用毒品危害防制條例第17條第1項規定
    而予減刑之餘地。
  ⒋按刑法第59條規定犯罪之情狀顯可憫恕者，得酌量減輕其刑
    ，其所謂「犯罪之情狀」，與同法第57條規定科刑時應審酌
    之一切情狀，並非有截然不同之領域，於裁判上酌減其刑時
    ，應就犯罪一切情狀（包括第57條所列舉之10款事項），予
    以全盤考量，審酌其犯罪有無可憫恕之事由（即有無特殊原
    因與環境，在客觀上足以引起一般同情，以及宣告法定低度
    刑，是否猶嫌過重等），以為判斷。而就販賣毒品案件中，
    同為販賣毒品之人，其原因動機不一，犯罪情節未必盡同，
    或有大盤毒梟者，亦有中、小盤之分，甚或僅止於吸毒者友
    儕間為求互通有無之有償轉讓者亦有之，其販賣行為所造成
    危害社會之程度自屬有異，於此情形，倘依其情狀處以適當
    徒刑，即足以懲儆，並可達防衛社會之目的者，自非不可依
    客觀之犯行與主觀之惡性二者加以考量其情狀，是否有可憫
    恕之處，適用刑法第59條規定酌量減輕其刑，期使個案裁判
    之量刑，能斟酌至當，符合比例原則。查，被告如附表一編
    號3至8所示販賣第一級毒品海洛因犯行，固戕害他人身心，
    對社會治安具有相當危害，惟被告販賣海洛因價格為1000至
    2500元不等，數量不多、金額非鉅，販賣之時間相近、對象
    僅韓Ｏ1人，無證據足以證明其為大量走私進口或長期販賣毒
    品之所謂「大盤」、「中盤」之販毒者，其惡性與犯罪情節
    核與大毒梟有重大差異，而被告此部分犯行縱依毒品危害防
    制條例第17條第2項規定減輕後，不論其所犯情節輕重，一
    律本罪依減輕後之最低法定刑「有期徒刑15年」，猶嫌過重
    ，就全部犯罪情節觀之，猶屬法重而情輕，在客觀上足以引
    起一般之同情，顯有可堪憫恕之處，爰依刑法第59條規定，
    就被告如附表一編號3至8所示販賣海洛因犯行，均酌減其刑
    。
  ⒌綜上，被告附表一編號1至2、附表二編號1至2所示犯行，有
    上開加重及減輕事由，依法先加後減；另被告如附表一編號
    3至8所示犯行，有上開加重及2次減輕其刑規定之適用，依
    法先加後遞減之（法定刑為死刑、無期徒刑部分不得加重）
    。
三、上訴論斷：
㈠、上訴駁回部分：
  ⒈原審認為被告上述犯行，犯罪事證明確，因而適用毒品危害
    防制條例第4 條第1項、第2項、第8條第1項、第17條第2 項
    ，藥事法第83條第1項，刑法第11條、第47條第1 項、第59
    條等規定，並以行為人責任為基礎，審酌被告知悉毒品對於
    人體身心健康之危害性，且對社會治安亦有相當危害，依法
    不得轉讓、販賣，竟為圖不法利益，分別販賣第二級毒品甲
    基安非他命、第一級毒品海洛因予黃Ｏ嘉、韓Ｏ，並轉讓海洛
    因、禁藥即甲基安非他命予陳Ｏ伊，危害他人身體健康及社
    會秩序，實屬不該；復審酌被告坦承犯行之犯後態度，兼衡
    其轉讓、販賣毒品（或禁藥）之種類、對象、次數，暨自陳
    高職肄業之智識程度、曾為保全人員，現在執行觀察勒戒、
    未婚無小孩需扶養等一切情狀（見原審卷第171頁），分別
    量處如附表一、二各編號「宣告刑」欄所示之刑。
  ⒉沒收：
  ⑴扣案附表三編號1、9-1、9-2、10所示之物：
  ①扣得附表三編號1所示之物，被告自承係用以施用等語（見原
    審卷第62頁），另附表三編號9-1所示之物，被告雖於原審
    準備程序陳稱：扣案之海洛因有我賣及施用剩下等語（見原
    審卷第63頁），但又於原審審理時陳稱：扣到的海洛因是自
    己吸食使用剩下的，不是賣剩下的等語（見原審卷第157頁
    ），及就附表三編號10所示之物，被告自承係用以施用等語
    （見原審卷第157頁），審酌員警實施搜索、扣押之日期為1
    10年2月21日，被告於本件遭查獲時，有向員警坦承於110年
    2月21日11、12時許在其住所施用海洛因、甲基安非他命等
    語（見警一卷第10頁），復經員警採集尿液送驗，結果呈安
    非他命、甲基安非他命、可待因、嗎啡陽性反應，經原審裁
    定令入勒戒處所觀察、勒戒，有原審110年度毒聲字第725號
    裁定可稽（見原審卷第177至178頁），足認被告供述扣案附
    表三編號1、9-1、10所示海洛因、甲基安非他命為其施用所
    剩，尚非無稽。又扣案附表三編號1、9-1、10所示毒品經檢
    驗、鑑定後，分別確認含有第一級毒品海洛因及第二級毒品
    甲基安非他命成分（詳附表三編號1、9-1、10所示），有高
    雄市政府警察局岡山分局查獲涉嫌毒品危害防制條例案毒品
    初步檢驗報告及法務部調查局濫用藥物實驗室110年4月12日
    調科壹字第11023003720號鑑定書可稽（見警一卷第65至66
    、75至77頁、偵一卷第183頁），均屬違禁物。雖被告施用
    第一、二級毒品非本件起訴範圍，然檢察官起訴書已載明「
    扣案之毒品應予宣告沒收銷燬」，可視為聲請單獨沒收，依
    前揭規定，法院仍得就上開毒品單獨宣告沒收銷燬，爰依毒
    品危害防制條例第18條第1項規定，不問毒品屬於何人所有
    ，予以宣告沒收銷燬（最高法院91年度台非字第67號判決意
    旨參照）；至毒品包裝袋因內殘留微量毒品，難以析離，亦
    無析離實益，與所包裝之毒品整體同視，併予沒收銷燬。
  ②毒品危害防制條例第18條第1項中段應沒入銷燬之毒品，專指
    查獲施用、持有第三、四級毒品，但不構成犯罪行為而言；
    倘係查獲持有第三、四級毒品純質淨重20公克以上者，既屬
    同條例相關法條明文規定處罰之犯罪行為，即非該條項應依
    行政程序沒入銷燬之範圍。又同條例對於犯持有第三、四級
    毒品純質淨重5公克以上之罪所查獲第三、四級毒品之沒收
    ，並無特別規定，如其行為已構成犯罪，則該毒品即屬不受
    法律保護之違禁物，應回歸刑法之適用，依刑法第38條第1
    項規定沒收之。查，扣案附表三編號9-2所示之物經鑑定確
    認含有第三級毒品愷他命成分（詳如附表三編號9-2所示）
    ，有法務部調查局濫用藥物實驗室110年4月12日調科壹字第
    11023003720號鑑定書可稽（見偵一卷第183頁），且卷內並
    無證據證明該第三級毒品愷他命與被告所涉本件犯行有關，
    亦無證據佐證該等毒品純質淨重已達5公克以上，依前開說
    明，此部分乃行政沒入銷毀之範疇，而非法院可得宣告沒收
    銷燬，附此敘明。
  ⑵供犯罪所用之物：
　　犯毒品危害防制條例第4條至第9條、第12條、第13條或第14
    條第1項、第2項之罪者，其供犯罪所用之物，不問屬於犯罪
    行為人與否，均沒收之，毒品危害防制條例第19條第1項定
    有明文，此為刑法第38條第2項特別規定，應優先適用。查
    ，扣案附表三編號5、6、8、13所示之物，係供被告於附表
    一所示販賣海洛因、甲基安非他命所用之物，業據被告於原
    審供陳在卷（見原審卷第62、156頁），應依毒品危害防制
    條例第19條第1項規定，不問是否屬於被告所有，均宣告沒
    收。
  ⑶犯罪所得部分：
    按犯罪所得，屬於犯罪行為人者，沒收之。前二項之沒收，
    於全部或一部不能沒收或不宜執行沒收時，追徵其價額。刑
    法第38條之1第1項前段、第3項定有明文。扣案附表三編號7
    所示500元，係被告如附表一編號8所示犯行之犯罪所得，業
    據被告供稱在卷（見原審卷第62頁），應依上開規定宣告沒
    收；至其他附表一編號1至7及編號8不足額部分之販賣毒品
    犯罪所得，雖未扣案，仍應依刑法第38條之1第1項前段、第
    3項規定，隨同被告所犯販賣第一、二級毒品罪項下宣告沒
    收，於全部或一部不能沒收或不宜執行沒收時，追徵其價額
    。
  ⑷至扣案附表三編號2至4、9-3、11、12、14、15所示之物，皆
    與本件無關，亦非違禁物，均不予宣告沒收。
　⒊經核原判決認事用法，核無不合，量刑亦已斟酌刑法第57條
    各款所列情狀，而未逾越法定範圍，亦未濫用其職權，應屬
    適當。被告上訴主張原判決量刑（宣告刑）過重，為無理由
    ，應予駁回。
㈡、撤銷改判部分：
　⒈原判決關於被告如附表一編號1至8所犯販賣第一、二級毒品
    及附表二編號2所示轉讓第一級毒品等9罪之宣告刑（詳附表
    一、二所載），定應執行刑為有期徒刑13年，固非無見。惟
    按定執行刑的輕重，固是法院職權裁量之範圍，但仍有其法
    律上的限制，而應受比例原則及公平原則的拘束。又刑法第
    51條第5款規定：「宣告多數有期徒刑者，於各刑中之最長
    期以上，各刑合併之刑期以下，定其刑期。但不得逾30年」
    ，是以「限制加重原則」規範有期徒刑定應執行刑的法定範
    圍，以免一律將宣告刑累計執行，導致刑責偏重而過苛，不
    符現代刑罰之社會功能。因此，數罪併罰定應執行刑的裁量
    ，應兼衡罪責相當及特別預防等刑罰目的，綜合考量行為人
    的人格及各罪間的關係，具體審酌各別刑罰規範之目的、輕
    重罪間體系之平衡、整體犯罪非難評價、各行為彼此間之偶
    發性（時間、空間的密接程度）、與行為人前科之關聯性、
    各行為所侵害法益之異同及其專屬性或同一性、數罪對法益
    侵害之加重效應、罪數所反映之人格特性與犯罪傾向、社會
    對特定犯罪行為處罰之期待等事項，妥適定其應執行之刑。
　⒉原判決審酌就被告所犯上開9罪定應執行刑為有期徒刑13年，
    雖未違反刑法第51條第5款規定所定外部界限；惟原判決固
    審酌被告所犯各罪之時間相近、手法類似及販賣第一級毒品
    、第二級毒品及轉讓第一級毒品之同類型犯罪所販賣、轉讓
    之對象均僅1人等事項，然似未再考量被告各次販賣海洛因
    、甲基安非他命之價格僅約1000至2500元不等，其所販賣、
    轉讓之毒品數量不多，販賣金額非鉅、獲利有限，應屬較底
    層之毒品販賣者，其惡性與犯罪情節與大毒梟、或單次交易
    金額就高達上萬元以上之情形有別，況被告於警偵及審理中
    均坦承全部犯行，節省司法資源，犯後態度尚稱良好等情，
    其所定執行刑即稍欠妥適。因此，被告上訴指摘原判決關於
    應執行部分所定之執行刑過重，為有理由，自應由本院將原
    判決關於定執行刑部分撤銷。本院綜合上開原判決已審酌之
    事項及本院另考量之各情，暨被告上述犯行具體犯罪事實所
    呈現整體犯行之應罰適當性等一切情狀，就被告如附表一編
    號1至8之販賣第一、二級毒品及附表二編號2之轉讓第一級
    毒品等9罪，定應執行刑為有期徒刑11年。
　⒊至被告如附表二編號1之犯轉讓禁藥罪所處有期徒刑3月部分
    ，不在本件定刑範圍，附此敘明。
據上論結，應依刑事訴訟法第368條、第369 條第1 項前段、第
364條，刑法第51條第5款，判決如主文。
本案經檢察官李賜隆提起公訴，檢察官曾靖雅到庭執行職務。
中　　華　　民　　國　　111 　年　　5 　　月　　3 　　日
                  刑事第五庭    審判長法  官  簡志瑩
                                      法  官  陳美燕
                                      法  官  唐照明
以上正本證明與原本無異。
如不服本判決應於收受本判決後20日內向本院提出上訴書狀，其
未敘述上訴理由者，並得於提起上訴後20日內向本院補提理由書
狀（均須按他造當事人之人數附繕本）「切勿逕送上級法院」。
中　　華　　民　　國　　111 　年　　5 　　月　　3 　　日
                                      書記官  梁雅華
附錄本判決論罪科刑法條：
《毒品危害防制條例第4條第1項、第2項》
製造、運輸、販賣第一級毒品者，處死刑或無期徒刑；處無期徒
刑者，得併科新臺幣三千萬元以下罰金。
製造、運輸、販賣第二級毒品者，處無期徒刑或十年以上有期徒
刑，得併科新臺幣一千五百萬元以下罰金。
《毒品危害防制條例第8條第1項》
轉讓第一級毒品者，處1年以上7年以下有期徒刑，得併科新臺幣
1百萬元以下罰金。
《藥事法第83條第1項》
明知為偽藥或禁藥，而販賣、供應、調劑、運送、寄藏、牙保、
轉讓或意圖販賣而陳列者，處7年以下有期徒刑，得併科新臺幣5
千萬元以下罰金。

附表一：     編號 交易對象 交易時間 交易方式 宣告刑   交易地點   1 黃Ｏ嘉 109年11月（起訴書誤載為110年1月，業經公訴檢察官更正）18日20時59分後某時許 黃Ｏ嘉以其持用之門號0000000000號行動電話與甲○○持用之門號0000000000號行動電話聯繫毒品交易事宜後，由甲○○於左列時間，在左列地點，交付價值1000元之甲基安非他命予黃Ｏ嘉並當場收訖價金完成交易。 甲○○犯販賣第二級毒品罪，累犯，處有期徒刑伍年貳月。扣案如附表三編號5、6、8、13所示之物沒收。未扣案犯罪所得新臺幣壹仟元沒收，於全部或一部不能沒收或不宜執行沒收時，追徵其價額。   高雄市○○區○○街00巷000號   2  110年2月20日17時54分後某時許 黃Ｏ嘉以其持用之門號0000000000號行動電話與甲○○持用之門號0000000000號行動電話聯繫毒品交易事宜後，由甲○○於左列時間，在左列地點，交付價值2000元之甲基安非他命予黃Ｏ嘉並當場收訖價金完成交易。 甲○○犯販賣第二級毒品罪，累犯，處有期徒刑伍年肆月。扣案如附表三編號5、6、8、13所示之物沒收。未扣案犯罪所得新臺幣貳仟元沒收，於全部或一部不能沒收或不宜執行沒收時，追徵其價額。   高雄市○○區○○街00巷000號   3 韓Ｏ 110年1月30日17時56分後某時許 韓Ｏ以其持用之門號0000000000號行動電話與甲○○持用之門號0000000000號行動電話聯繫毒品交易事宜後，由甲○○於左列時間，在左列地點，交付價值2000元（起訴書誤載為3000元，業經公訴檢察官更正）之海洛因予韓Ｏ並當場收訖價金完成交易。 甲○○犯販賣第一級毒品罪，累犯，處有期徒刑柒年拾月。扣案如附表三編號5、6、8、13所示之物沒收。未扣案犯罪所得新臺幣貳仟元沒收，於全部或一部不能沒收或不宜執行沒收時，追徵其價額。   高雄市○○區○○○路0000號小北百貨門口   4  110年2月1日19時後某時許 韓Ｏ以其持用之門號0000000000號行動電話與甲○○持用之門號0000000000號行動電話聯繫毒品交易事宜後，由甲○○於左列時間，在左列地點，交付價值1000元之海洛因予韓Ｏ並當場收訖價金完成交易。 甲○○犯販賣第一級毒品罪，累犯，處有期徒刑柒年捌月。扣案如附表三編號5、6、8、13所示之物沒收。未扣案犯罪所得新臺幣壹仟元沒收，於全部或一部不能沒收或不宜執行沒收時，追徵其價額。   高雄市○○區○○○路0000號小北百貨門口   5  110年2月16日14時36分後某時許 韓Ｏ以其持用之門號0000000000號行動電話與甲○○持用之門號0000000000號行動電話聯繫毒品交易事宜後，由甲○○於左列時間，在左列地點，交付價值2000元之海洛因予韓Ｏ並當場收訖價金完成交易。 甲○○犯販賣第一級毒品罪，累犯，處有期徒刑柒年拾月。扣案如附表三編號5、6、8、13所示之物沒收。未扣案犯罪所得新臺幣貳仟元沒收，於全部或一部不能沒收或不宜執行沒收時，追徵其價額。   高雄市新興區八德一路與民族路口附近   6  110年2月17日16時6分後某時許 韓Ｏ以其持用之門號0000000000號行動電話與甲○○持用之門號0000000000號行動電話聯繫毒品交易事宜後，由甲○○於左列時間，在左列地點，交付價值2500元之海洛因予韓Ｏ並當場收訖價金完成交易。 甲○○犯販賣第一級毒品罪，累犯，處有期徒刑柒年拾月。扣案如附表三編號5、6、8、13所示之物沒收。未扣案犯罪所得新臺幣貳仟伍佰元沒收，於全部或一部不能沒收或不宜執行沒收時，追徵其價額。   高雄市新興區八德一路與民族路口附近   7  110年2月20日15時54分後某時許 韓Ｏ以其持用之門號0000000000號行動電話及公用電話（07）0000000號與甲○○持用之門號0000000000號行動電話聯繫毒品交易事宜後，由甲○○於左列時間，在左列地點，交付價值2500元之海洛因予韓Ｏ並當場收訖價金完成交易。 甲○○犯販賣第一級毒品罪，累犯，處有期徒刑柒年拾月。扣案如附表三編號5、6、8、13所示之物沒收。未扣案犯罪所得新臺幣貳仟伍佰元沒收，於全部或一部不能沒收或不宜執行沒收時，追徵其價額。   高雄市鼓山區道明外僑學校後方瑞豐街旁   8  110年2月21日16時27分後某時許 韓Ｏ以其市內電話（07）0000000號及公用電話（07）0000000號與甲○○持用之門號0000000000號行動電話聯繫毒品交易事宜後，由甲○○於左列時間，在左列地點，交付價值1200元之海洛因予韓Ｏ並當場收訖價金完成交易。 甲○○犯販賣第一級毒品罪，累犯，處有期徒刑柒年捌月。扣案如附表三編號5、6、8、13所示之物沒收。扣案如附表三編號7所示犯罪所得沒收；未扣案犯罪所得新臺幣柒佰元沒收，於全部或一部不能沒收或不宜執行沒收時，追徵其價額。   高雄市新興區尚文街路旁   

附表二：     編號 轉讓對象 轉讓時間 轉讓毒品種類 宣告刑   轉讓地點   1 陳Ｏ伊 110年2月19日14時許 甲基安非他命（無證據證明淨重達10公克以上） 甲○○犯轉讓禁藥罪，累犯，處有期徒刑參月。   高雄市○○區○○街000號   2  110年2月20日2時許 海洛因 甲○○犯轉讓第一級毒品罪，累犯，處有期徒刑柒月。   高雄市○○區○○街000號   

附表三：   編號 扣案物品名稱及數量 備註 執行時間：110年2月21日17時30分；執行處所：高雄市○○區○○街00巷0○0號   1 紙質香菸2支 摻有第一級毒品海洛因粉末（應予沒收銷燬） 2 殘渣袋1個 不予沒收 3 吸食器2組  4 塑膠鏟管2支  5 電子磅秤3台 應予沒收 6 00號分裝袋1包  7 現金500元1張  8 IPHONE8 PLUS行動電話1支（IMEI：000000000000000，含門號0000000000號SIM卡1張）  執行時間：110年2月21日21時40分；執行處所：高雄市○○區○○街000號   9-1 海洛因1包（原編號2）（毛重0.56公克） 1、送驗粉末檢品4包（原編號2、3、4、6）經檢驗均含第一級第6項毒品海洛因成分，合計淨重1.28公克（驗餘淨重1.25公克，空包裝總重1.05公克），純度38.99%，純質淨重0.50公克。 2、送驗粉末檢品1包（原編號1）經檢驗未發現含法定毒品成分，淨重1.98公克（驗餘淨重1.88公克，空包裝重0.27公克）。 3、送驗粉末檢品1包（原編號5）經檢驗含第三級第19項毒品愷他命成分，淨重0.11公克（驗餘淨重0.10公克，空包裝重0.39公克）。  （9-1應予沒收銷燬、9-2、9-3不予沒收）  海洛因1包（原編號3）（毛重0.94公克）   海洛因1包（原編號4）（毛重0.44公克）   海洛因1包（原編號6）（毛重0.12公克）  9-2 愷他命1包（原編號5）（毛重0.40公克）  9-3 粉末1包（原編號1）（毛重2.80公克）  10 甲基安非他命1包（原編號7）（毛重1.24公克） 呈安非他命反應（應予沒收銷燬）  甲基安非他命1包（原編號8）（毛重1.38公克）   甲基安非他命1包（原編號9）（毛重0.56公克）  11 殘渣袋8個 不予沒收 12 吸食器1組  13 電子磅秤2台 應予沒收 14  IPHONE廠牌（紅色）行動電話1支（IMEI：000000000000000、00000000000000，門號：0000000000） 不予沒收 15 三星廠牌（銀色）平板1台（IMEI：000000000000000000，門號：0000000000）